Шеленков Антон Михайлович

Java разработчик

Москва, Россия +7-926-534-26-61 anshelen@yandex.ru https://github.com/Anshelen https://shelenkov.site/



Выдержка:

Опыт разработки программного обеспечения 2.5 года как бэкенд-разработчик на Java. Работал с микросервисной архитектурой, разрабатывал сервисы на спринговом стеке. Также работал с блокчейнами Bitcoin и Ethereum, писал смарт-контракты на языке Solidity.

У меня хороший разговорный и письменный английский язык на уровне Upper Intermediate (есть сертификат FCE). Интересуюсь DevOps, являюсь автором серии статей о создании микросервисной системы (https://habr.com/ru/post/487922/).

Навыки:

- Уверенное знание Java SE 8 11, Collections, Concurrency
- Знание алгоритмов и структур данных, шаблонов проектирования, а также основ веббезопасности
- Понимание микросервисной архитектуры, разработка веб-сервисов (REST, Thrift), построение их взаимодействия через Apache Kafka и мониторинг с помощью ELK
- Опыт работы со Spring Framework (Core, Boot, MVC, Data JPA, Security, OAuth2)
- Работа с базами данных PostgreSQL, ClickHouse, Aerospike
- Уверенное знание Hibernate, MyBatis, Flyway, Liquibase
- Разработка через тестирование (TDD) с использованием JUnit, Mockito
- Базовое знание веб-технологий JavaScript, jQuery, HTML, CSS, Bootstrap 4
- Построение представлений с помощью Thymeleaf, Apache Wicket, Zk Framework
- Сборка приложений с помощью Maven и создание их Docker-образов
- Знание системы оркестрации контейнеров Kubernetes и пакетного менеджера Helm
- Организация CI/CD для Kubernetes кластера с помощью Jenkins
- Работа с задачами в Jira, опыт разработки по Agile (Kanban), проведение код-ревью
- Работа системой контроля версий Git
- Понимание принципов работы блокчейнов Bitcoin и Ethereum, разработка смарт-контрактов для Ethereum на Solidity, опыт использования Web3j, bitcoinj

Опыт работы:

Java программист в «Аксиметрии» (сентябрь 2019 – октябрь 2020) – 1 год 1 мес. Сервис для инвестиций в криптовалюты (https://www.aximetria.com/). Некоторые из выполненных мной задач:

- Разработка алгоритма антифрода для сравнения ФИО пользователя с данными держателя карты с учетом транслитерации, составных имен, опечаток, сокращений и т.д.
- Создание системы субсидирования транзакций, позволяющей пользователям переводить стейблкоины без комиссии блокчейна
- Интеграция с сервисом видеоверификации и доработка системы проверки личности пользователей

Java программист в «Ай Кью Менеджер» (октябрь 2018 – июль 2019) – 10 мес. Работал неофициально, совмещал с учебой, частичная занятость. Занимался поддержкой и улучшением сайта по организации мероприятий (https://igmanager.org/). Некоторые из задач:

- Подключение эквайринга Сбербанка, настройка возможности частичной оплаты и автоматического возврата средств
- Профилирование работы админки, устранение узких мест в системе, что позволило сократить время загрузки некоторых страниц на порядок
- Подключение и кастомизация Google Maps для упрощения работы пользователей с системой доставки

Программист-стажер в «Симплекс Софтвер» (ноябрь 2017 – сентябрь 2018) – 9 мес. Компания по разработке ПО на заказ (https://www.simplex-software.ru/). Совмещал с учебой, частичная занятость. Некоторые из проектов, над которыми я работал:

- Многопоточный парсер картотеки административных дел arbitr.ru
- PajCoin токен на базе Ethereum со смарт-контрактом-обменником
- Дискуссионная площадка Talksift (http://talksift.ru/)

Образование:

МГТУ им. Н. Э. Баумана. Магистр по спец. «Системы кондиционирования воздуха» (2013 - 2019г)

Дополнительное образование:

Курс «Алгоритмы: теория и практика. Методы» - сертификат https://stepik.org/cert/187216

Курс «Алгоритмы: теория и практика. Структуры данных» - сертификат https://stepik.org/cert/194175

Курс «Анализ безопасности веб-проектов» - сертификат https://stepik.org/cert/349423